【裁判字號】    91,訴,625
【裁判日期】    920107
【裁判案由】    毒品危害防制條例
【裁判全文】
臺灣士林地方法院刑事判決                          九十一年度訴字第六二五號
    公  訴  人  臺灣士林地方法院檢察署檢察官
    被      告  甲○
右列被告因毒品危害防制條例案件，經檢察官提起公訴（九十一年度毒偵字第五三○
號），本院判決如左：
    主  文
甲○連續施用第一級毒品，累犯，處有期徒刑壹年，扣案第一級毒品海洛因一包（驗
餘淨重○．一一公克）沒收銷燬，編號一針筒一支，編號二針筒一支均沒收；又施用
第二級毒品，累犯，處有期徒刑陸月。應執行有期徒刑壹年貳月，扣案第一級毒品海
洛因一包（驗餘淨重○．一一公克）沒收銷燬，編號一針筒一支、編號二針筒一支均
沒收。
    事  實
一、甲○前因竊盜案件，經臺灣板橋地方法院於民國八十六年二月二十六日以八十六
    年易字第九七一號判決處有期徒刑五月確定，並於八十六年九月十九日執行完畢
    。又因施用毒品案件，經臺灣板橋地方法院八十八年二月四日以八十八年度毒聲
    字第七八三號裁定送觀察、勒戒後，認無繼續施用毒品之傾向，由臺灣板橋地方
    法院檢察署檢察官於八十八年二月二十六日以八十八年度偵字第三七二七號不起
    訴處分確定。復基於概括犯意，自九十年八月間起至九十一年四月二十一日下午
    七、八時許，在臺北縣泰山鄉○○村○○路○段一二二巷二十四號二樓住處，連
    續施用第一級毒品海洛因；又於九十一年四月二十二日為警採尿往前回溯九十六
    小時內之某時，在臺北縣泰山鄉○○村○○路○段一二二巷二十四號二樓，施用
    第二級毒品安非他命，為警於九十一年四月二十二日凌晨一時四十分許，在臺北
    市○○區○○路與延平北路五段重陽橋機車引道上查獲，並當場扣得海洛因一包
    （驗餘淨重零點一一公克）及使用過注射海洛因、預備注射海洛因之注射針筒各
    一支。甲○經依本院九十一年度毒聲字第四四０號裁定送臺灣士林看守所附設勒
    戒處所觀察、勒戒後，認有繼續施用毒品傾向，經本院九十一年五月二十一日以
    九十一年度毒聲字第五六九號裁定送強制戒治中。
二、案經臺北市政府警察局士林分局報告臺灣士林地方法院檢察署檢察官偵查起訴。
    理  由
一、右揭施用第一級毒品之事實，業據被告於警訊、偵查及本院審理時，供認不諱，
    即被告於九十一年四月二十二日經警查獲時所採集之尿液，經送鑑驗，亦呈海洛
    因陽性反應，有國防部憲兵司令部刑事鑑識中心鑑驗通知書附卷可佐（偵查卷第
    八四頁）。被告獲案時持有之毒品經送鑑驗，並檢出海洛因成份，有法務部調查
    局鑑定通知書在卷可按（偵查卷第八二頁）。又初次吸食或施打煙毒者，經人體
    代謝作用於八小時之內，即有約百分之八十之量排出，二十四小時之後，續有約
    剩餘量之百分之九十再排出，七十二小時之後仍有殘餘微量排出，吸食或施打者
    個人體質不同，其排出時間亦會有所差異，尤其成癮者（抗藥性強）其於吸食後
    一百二十小時內所採之尿液，配合較具公信力之儀器（如氣相質譜儀），仍可能
    被檢測出，亦有憲兵司令部八十年三月二十五日鑑驗字第０九九九號函可參。
    足認被告此部分自白與事實相符，被告連續施用第一級毒品海洛因犯行，足堪認
    定。
二、訊據被告於本院九十一年十二月二十四日審理中，初矢口否認施用安非他命，辯
    稱：渠於九十一年四月二十一日晚上七、八時許，在住處用友人提供之玻璃球施
    用海洛因時，該玻璃球可能殘留安非他命，所以會有陽性反應云云，嗣坦承施用
    安非他命，仍辯稱：渠將安非他命與海洛因一起燒烤施用云云。惟甲基安非他命
    屬極強之中樞神經興奮劑，而與具麻醉止痛效果之海洛因、嗎啡，其毒品性質相
    反，將安非他命與海洛因一起用燒烤方式施用，已與常情不符，況被告於檢察官
    偵訊時，已供承九十一年四月二十一日晚上七、八時許，係採針筒注射方式施用
    海洛因（偵查卷第四五頁），並非以玻璃球燒烤方式施用，足徵被告所辯，以內
    含安非他命殘餘之玻璃球施用海洛因及安非他命，不足採信。再被告獲案時採集
    之尿液，檢出甲基安非他命陽性反應，有國防部憲兵司令部刑事鑑識中心鑑驗通
    知書附卷可佐（偵查卷第八四頁），按個人口服投與甲基安非他命後，其尿液中
    能否驗出安非他命陽性反應，與其投與方式、投與量、個人體質、採尿時間及檢
    測儀器之精密度等有關，一般而言，約百分之七十於口服投與後二十四小時內自
    尿中排出，約百分之九十於九十六小時內自尿中排出，從而吸食時間距採集尿液
    時間最長可能不會超過四日，業據行政院衛生署藥物食品檢驗局八十一年二月八
    日八一藥檢壹字第一一五六號函示明確。另參酌被告前有施用甲基安非他命犯行
    ，因觀察勒戒無癮，經臺灣板橋地方法院檢察署檢察官不起訴處分，有該不起訴
    處分書乙紙在卷可佐，被告就其有施用安非他命行為之自白，足為採憑，被告於
    九十一年四月二十二日經警採尿回溯九十六小時前某時施用安非他命之犯行，洵
    堪認定。
三、按施用毒品經觀察、勒戒後，無繼續施用毒品傾向者，檢察官為不起訴處分後，
    五年內再施用毒品，經觀察、勒戒後，認有繼續施用毒品之傾向或三犯以上者，
    應進入訴訟程序審理，毒品危害防治條例第二十條第三項前段定有明文。被告前
    因施用毒品案件，經台灣板橋地方法院八十八年二月四日以八十八年度毒聲字第
    七八三號裁定送觀察、勒戒後，認無繼續施用毒品之傾向，由臺灣板橋地方法院
    檢察署檢察官於八十八年二月二十六日以八十八年度偵字第三七二七號不起訴處
    分確定，有台灣高等法被告全國前案記錄表可稽，被告再犯本件施用毒品罪，經
    本院九十一年四月二十二日以九十一年度毒聲字第四四○號裁定送觀察勒戒，認
    有繼續施用毒品傾向，經本院九十一年五月二十一日以九十一年度毒聲字第五六
    九號裁定送強制戒治中，亦有臺灣士林看守所附設觀察勒戒處所函附有無繼續施
    用毒品傾向證明書（偵查卷第六○頁）暨本院九十一年度毒聲字第四四○、五六
    九號裁定附卷可按（偵查卷第五四頁、第六五頁）。足見被告於前開施用毒品不
    起訴處分後，五年內再犯施用毒品罪，經觀察、勒戒後，認有繼續毒品傾向，依
    前開規定，本院應予論罪科刑。
四、海洛因與甲基安非他命，依其成癮性、濫用性及對社會危害性程度，業經毒品危
    害防治條例第二條第二項第一、二款分別列為第一級毒品與第二級毒品。核被告
    所為，係犯毒品危害防制條例第十條第一項施用第一級毒品海洛因、第二項施用
    第二級毒品安非他命罪，被告持有毒品之低度行為，為施用毒品之高度行為所吸
    收，不另論罪。其先後多次吸用第一級毒品安非命犯行，時間緊接，犯罪構成要
    件相同，顯係基於概括犯意，反覆為之，為連續犯，並加重其刑。所犯上開二罪
    ，犯意各別，行為互殊，應分論併罰。被告前因竊盜罪，經臺灣板橋地方法院判
    處有期徒刑五月確定，於八十六年九月十九日執行完畢，有臺灣高等法院被告全
    國前案紀錄表附卷可稽，其受有期徒刑執行完畢，五年以內再犯本件最重本刑為
    有期徒刑以上之罪，為累犯，應依刑法第四十七條之規定，遞加重其刑。爰審酌
    被告之生活狀況、品行、施用毒品傷害自己身體，前經觀察、勒戒，仍不知悔悟
    ，再度涉犯本條例之罪，顯見其無戒毒決心，及其犯罪之動機、目的、手段、所
    生危害程度，尚知悔悟等一切情狀，分別量處如主文所示之刑，並定其應執行之
    刑。扣案第一級毒品海洛因一包（驗餘淨重○．一一公克），不問屬於被告與否
    ，應依毒品危害防制條例第十八條第一項前段沒收銷燬，編號一經使用過針筒一
    支，為被告供施用海洛因所用之物，編號二未使用過針筒一支，為被告供預備施
    用海洛因之物，皆為被告所有，業經被告供明在卷，應依刑法第三十八條第一項
    第二款，併予宣告沒收。
據上論斷，應依刑事訴訟法第二百九十九條第一項前段，毒品危害防制條例第十條第
一項、第二項、第十八條第一項前段、第二十條第三項前段，刑法第十一條前段、第
五十六條、第四十七條、第三十八條第一項第二款、第五十一條第五款，判決如主文
。
本案經檢察官劉異海到庭執行職務
中      華      民      國      九十二      年      一      月    七    日
                                臺灣士林地方法院刑事第三庭
                                      法    官  洪  英  花
右正本證明與原本無異。
如不服本判決，應於判決送達後十日內，向本院提出上訴狀。
                                      書 記 官  楊  樠  株
中      華      民      國      九十二      年      一      月    十    日


司法院資訊處製作；財團法人民間司法改革基金會備份。
